臺灣板橋地方法院刑事裁定　　　　　　 94年度交聲字第324號
原處分機關　交通部公路總局臺北區監理所
異　議　人
即受處分人　甲○○
上列異議人即受處分人因違反道路交通管理處罰條例案件，對於
交通部公路總局臺北區監理所民國94 年3月11日所為之處分（原
處分案號：北監營字第裁 40─C00000000號），聲明異議，本院
裁定如下：
    主  文
異議駁回。
    理  由
一、按汽車駕駛人飲用酒類或其他類似物後其吐氣所含酒精濃度
    超過每公升0.25毫克或血液中酒精濃度超過百分之0.05以上
    者，不得駕車；又汽車駕駛人，駕駛汽車經測試檢定酒精濃
    度超過規定標準者，處新臺幣（下同）一萬五千元以上六萬
    元以下罰鍰，並當場移置保管其車輛及吊扣其駕駛執照1 年
    ，道路交通安全規則第114 條第2 款、道路交通管理處罰條
    例第35條第1 項第1 款分別定有明文。
二、原處分機關略以：臺北縣政府警察局土城交通分隊於93年 8
    月24日17時49分許，在臺北縣土城市○○路○ 段、大安路口
    ，查獲M8-230號營業小客車因「經呼氣檢測0.92mg/L已超過
    標準值0.25mg/L」違規，遂以北縣警交字第C00000000 號通
    知單舉發之等語；異議意旨略以：異議人於93年8 月24日上
    午10時30分許，至新店友人林子清家中聊天飲酒後，係由林
    子清之友人陳龍升駕駛異議人所有之計程車送伊返家，途經
    土城市○○路○ 段與大安路口發生車禍，詎交通隊到達後僅
    問「車主是誰並未問是誰開車」，便將異議人帶回警局，嗣
    於製作筆錄時亦有向員警說明駕駛人係陳龍升，但員警說：
    找不出陳龍升要伊至法院時再向法官陳述，惟法院尚未開庭
    ，即遭原處分機關逕為本件裁處，異議人並無酒後駕車之行
    為，爰請求撤銷原處分云云。
三、經查：本件異議人即受處分人於93 年8月24日17時49分許，
    駕駛M8-230號營業小客車，在臺北縣土城市○○路○ 段、大
    安路口發生交通事故，經臺北縣政府警察局土城交通分隊警
    員對其實施呼氣酒精濃度檢測，測得其呼氣所含酒精濃度高
    達每公升0.92毫克超過標準值違規，為警當場掣單舉發等情
    ，有臺北縣警察局93年8 月24日北縣警交字第C00000000 號
    舉發違反道路交通管理事件通知單影本1 紙在卷可稽。異議
    人雖執前詞置辯，並到庭辯稱：車子不是我開的，所以不應
    該開我酒後駕車的罰單云云。惟證人即當時肇事之對造駕駛
    人乙○○於本院訊問時到庭具結證稱：「... 我發生碰撞之
    後，第一個動作，就先將車子停在路邊，立刻去看對方肇事
    車輛，避免對方跑掉。對方的車子也有停下來，我看到甲○
    ○從駕駛座下來，還有一位他的朋友從右前座乘客座下車。
    他們下車後有跟我交談，甲○○的態度還可以，他朋友態度
    比較兇，叫我們各自處理就好。我們後來有去土城分局製作
    筆錄。警察有對二邊駕駛做酒測。甲○○的朋友沒有一起到
    警察局去，他已經先跑掉了。」、「（問：你確定看到甲○
    ○從駕駛座停車下來？）確定，我有看到。」等語（見本院
    94年4 月26日訊問筆錄），徵諸證人乙○○與異議人素不相
    識，並無宿怨，亦無仇隙，應無僅因車禍即設詞誣攀異議人
    而使自身觸犯偽證罪刑罰之必要。復衡諸證人乙○○於甫發
    生車禍後隨即下車查看係為避免肇事者逃離，倘該友人係駕
    駛人，其豈有未等待警方前來處理即容任真正肇事者逕自離
    去之理。是本件異議人否認前開違規行為所為之辯解，實不
    足採，其有上開違規行為，事證明確，足堪認定。
四、從而，原處分機關依據首開法條規定，並審酌異議人違規情
    節輕重，裁處罰鍰57000元，並吊扣駕駛執照12 個月，無何
    違誤，量罰亦甚妥適，應予維持，本件異議為無理由，應予
    駁回。
據上論斷，應依道路交通案件處理辦法第19條，裁定如主文。
中　　華　　民　　國　　94　　年　　5 　　月　　3 　　日
                  交通法庭  法  官  連  育  群
以上正本證明與原本無異。
如不服本裁定應於送達後5日內向本院提出抗告狀。
                            書記官  蘇  宥  維
中　　華　　民　　國　　94　　年　　5 　　月　　3 　　日
